【裁判字號】    95,財管,60
【裁判日期】    950623
【裁判案由】    終結遺產管理人職務
【裁判全文】
臺灣士林地方法院民事裁定              95年度財管字第60號
聲  請  人  財政部國有財產局臺灣北區辦事處
法定代理人  乙○○
被繼承人    甲○○（死亡）
                      生前住臺.
上列聲請人聲請終結遺產管理人職務事件，本院裁定如下：
    主  文
准予解任財政部國有財產局臺灣北區辦事處為被繼承人甲○○（
男，民國○○年○ 月○○日生，身分證統一編號：Ｚ000000000號，生
前籍設臺北市○○區○○路75號，於民國92年4 月23日死亡）之
遺產管理人。
    理  由
一、按法院選任之遺產管理人於職務執行完畢後，應向法院陳報
    處理遺產之狀況並提出有關文件；親屬會議選定之遺產管理
    人，有其他重大事由者，法院得依利害關係人或檢察官之聲
    請，徵詢親屬會議及利害關係人或檢察官之意見後解任之，
    非訟事件法第155 條、第148條第3 款定有明文。
二、本件聲請意旨略以：被繼承人以93年度財管字第21號民事裁
    定選任聲請人為被繼承人甲○○之遺產管理人，同時准對被
    繼承人之繼承人為承認繼承之公示催告，並以93年度家催字
    第96號裁定准對被繼承人債權人及受遺贈人為公示催告，經
    於93年4 月7 日、93年7 月10日刊報公告，各該期限於94年
    6 月6 日、94年9 月9日屆滿，另因被繼承人於92年4 月23
    日死亡，其大陸地區繼承人聲明繼承之期限亦於95年4 月22
    日屆滿。而聲請人於就任甲○○遺產管理人後，接管現金與
    存款新台幣（下同）261,618 元，公示催告期間，僅臺北市
    立浩然敬老院申報喪葬及聲請程序費用計16,635元，業經聲
    請人陳報完竣。另鈞院家事法庭以95年5 月3 日士院鎮家泰
    93家催字第96號函告知迄今尚未受理被繼承人甲○○之債權
    人及受遺贈人申報權利，及95年5 月4 日士院儀少家科字第
    0950205624號函告知並未受理甲○○之大陸地區繼承人表示
    繼承，是被繼承人之遺款業經扣除聲請人管理期間之墊付費
    用5,227 元並清償上述喪葬等費用完竣後，剩餘239,756 元
    ，業經聲請人於本案之公示催告期間屆滿後，依民法第1185
    條規定收歸國有在案，因被繼承人甲○○已無遺產可資管理
    ，聲請人無續為其遺產管理人之必要，請鈞院准予聲請人之
    終結遺產管理人職務等語。
三、經查，聲請人之主張，業據提出93年度財管字第21號裁定、
    93年度家催字第96號裁定、民眾日報、臺北市立浩然敬老院
    收據、本院家事法庭以95年5 月3 日士院鎮家泰93家催字第
    96號函、本院家事法庭95年5 月4 日士院儀少家科字第0950
    205624號函、國庫繳款書影本等件為證，並經本院調閱93年
    度財管字第21號選任遺產管理人事件卷宗、93年度家催字第
    96號公示催告事件卷宗查明無訛，其所稱尚無不合。聲請人
    既已無續為其遺產管理人之必要，本院因聲請人之聲請，自
    得依非訟事件法第153 條第1 項準用同法第148 條第3 款規
    定予以解任。
中    華    民    國    95    年    6     月    23    日
                  家事法庭  法  官  李昆霖
以上正本證明與原本無異。
如對本裁定抗告，應於裁定送達後10日內向本院提出抗告狀。
中    華    民    國    95    年    6     月    23    日
                            書記官  李佳穎


司法院資訊處製作；財團法人民間司法改革基金會備份。
